---
title: "lonlat2name ver 0.1"
output: github_document
---

Rで緯度経度を都道府県名あるいは市区町村名に変換する関数`lonlat2name()`を書きました。

- 作成者：土井翔平
- 連絡先：shohei.doi0504@gmail.com

基本的には[@nozmaさんの記事](https://qiita.com/nozma/items/808bce2f496eabd50ff1)と[@uriさんの記事](https://qiita.com/uri/items/69b2c05f7b3a21d3aad3)を参考にしています。

主な改善点は

- 入力引数としてベクトルを取るようにした
- ループする際に並列化可能にした

ことです（そもそもの動機は上記コードではうまく行かない場合があったからです）。

なお、現時点では日本しか対応していませんが、任意の国の行政区域に関するシェープファイルがあれば適当にコードを書き直せがうまく行くはずです。

## 更新履歴

- 2019年9月10日：ver 0.1を公開しました。

## 依存パッケージ

`lonlat2name()`は以下のパッケージに依存しています。

- `sf`

データフレームとして出力する場合は以下のパッケージにも依存しています。

- `tibble`

また、並列化させる場合は以下のパッケージにも依存しています。

- `pforeach`

# 使い方

## 読み込み

`wareki2seireki.R`を適当なディレクトリに保存して、`source()`で読み込むか、

```{r}
source("lonlat2name.R")
```

オンライン環境であれば、URLを入力して直接読み込むことができます。

```{r}
source("lonlat2name.R")
```

また、[国土地理院のサイト](http://nlftp.mlit.go.jp/ksj/gml/datalist/KsjTmplt-N03-v2_3.html)からシェープファイルをダウンロードし、**フォルダごと**適当なディレクトリに保存して（今回は作業ディレクトリの下の`japan_map`という名前のディレクトリとします）、その中の`N03-19_190101.shp`を読み込みます。

```{r}
japan <- st_read("japan_map/N03-19_190101.shp")
```


## 動作

### 基本操作

第1引数に**経度**、第2引数に**緯度**、第3引数に先程読み込んだシェープファイルを取ります。

```{r}
lonlat2name(135, 35, shape = japan)
```

デフォルトでは都道府県名ですが、`target`に`city`を取ると市区町村名を出します。

```{r}
lonlat2name(135, 35, shape = japan, target = "city")
```

`both`とすると両方を出力します。

```{r}
lonlat2name(135, 35, shape = japan, target = "both")
```

`code`とすると行政区域コードを返します。

```{r}
lonlat2name(135, 35, shape = japan, target = "code")
```

`df`とすると緯度経度、都道府県名と市区町村名、行政区域コードを変数とするデータフレームを返します。

```{r}
lonlat2name(135, 35, shape = japan, target = "df")
```

緯度経度のどちらかが欠損値の場合は欠損値を返します。

```{r}
lonlat2name(135, NA, shape = japan)
```

日本国外の場合は`国外`と返します。

```{r}
lonlat2name(150, 35, shape = japan)
```

また、オプションで`remove_out = TRUE`とすると、[日本の東西南北端点の緯度経度](https://www.gsi.go.jp/KOKUJYOHO/center.htm)の中に入っていないものは`国外`と返します。

- 検索しなくていいので若干速度が上がります。

```{r}
lonlat2name(100, 100, shape = japan, remove_out = TRUE)
```

### ベクトル

入力引数をベクトルとすることもできます。

- 現時点ではループを使っているので、かなり遅いです……

```{r}
lon <- c(139.767125, 135.762125, 132.453592)
lat <- c(35.681236, 35.025414, 34.395483)
lonlat2name(lon, lat, shape = japan, target = "df")
```

したがって、`mutate()`の中で使用することもできます。

```{r}
library(tidyverse)
tibble(lon, lat) %>% 
  mutate(prefecture = lonlat2name(lon, lat, shape = japan, target = "prefecture"))
```

複数の情報を追加する場合は次のように書くのがいいかと思います。

```{r}
tibble(lon, lat) %>% 
  mutate(id = row_number()) %>%  #もしIDに相当する変数がない場合
  group_by(id) %>% 
  nest() %>% 
  mutate(location = data %>% 
           map(~lonlat2name(.$lon, .$lat, shape = japan, target = "df"))) %>% 
  unnest()
```

`parallel = TRUE`とすることで並列化により、実行速度が早くなるかもしれません。

```{r}
lonlat2name(lon, lat, shape = japan, target = "df", parallel = TRUE)
```

ちなみに、`{jpndistrict}`というパッケージの中にはこのようなデータが含まれていて、便利です。

```{r}
jpndistrict::jpnprefs
```


## セッション情報

```{r}
sessionInfo()
```
